Inventaris van het archief van het Ministerie van Koloniën: Openbaar Verbaal, 1901-1953
Nationaal Archief, Den Haag
- Verbaal Ministerie van Koloniën, 1
  - Openbare verbalen, bevattende de beschikkingen met bijlagen en de ter informatie ontvangen stukken., 1901-1953; 1-4221; 4221 pakken
    - 1918 sep. 9 - 10, 1885
    - 1918 sep. 11 - 12, 1886
    - 1918 sep. 13 - 16, 1887
    - 1918 sep. 17 - 19, 1888
    - 1918 sep. 20, 1889
    - 1918 sep. 21 - 25, 1890
    - 1918 sep. 26 - 27, 1891
    - 1918 sep. 28 - 30, 1892
    - 1918 okt. 1, 1893
    - 1918 okt. 2, 1894
    - 1918 okt. 3 - 4, 1895
    - 1918 okt. 5 - 7, 1896
    - 1918 okt. 8 - 10, 1897
    - 1918 okt. 11 - 15, 1898
    - 1918 okt. 16 - 18, 1899
    - 1918 okt. 19 - 21, 1900
    - 1918 okt. 22 - 23, 1901
    - 1918 okt. 24, 1902
    - 1918 okt. 25, 1903
    - 1918 okt. 26 - 28, 1904
    - 1918 okt. 29 - 31, 1905
    - 1918 nov. 1 - 4, 1906
    - 1918 nov. 5 - 8, 1907
    - 1918 nov. 9 - 12, 1908
    - 1918 nov. 13 - 15, 1909
    - 1918 nov. 16 - 19, 1910
    - 1918 nov. 20 - 23, 1911
    - 1918 nov. 25 - 26, 1912
    - 1918 nov. 27, 1913
    - 1918 nov. 29 - 30, 1914
    - 1918 dec. 2 - 3, 1915
    - 1918 dec. 4 - 6, 1916
    - 1918 dec. 7 - 9, 1917
    - 1918 dec. 10 - 12, 1918
    - 1918 dec. 13 - 17, 1919
    - 1918 dec. 18 - 20, 1920
    - 1918 dec. 21 - 23, 1921
    - 1918 dec. 24 - 28, 1922
    - 1918 dec. 30 - 31, 1923
    - 1918 dec. 31, nr. 24 bijlagen, 1924
    - 1918 dec. 31, nr. 73 bijlagen, 1925
    - 1919 jan. 2, 1926
    - 1919 jan. 3 - 6, 1927
    - 1919 jan. 7, 1928
    - 1919 jan. 8 - 10, 1929
    - 1919 jan. 11, 1930
    - 1919 jan. 13 - 15, 1931
    - 1919 jan. 16 - 18, 1932
    - 1919 jan. 20 - 21, 1933
    - 1919 jan. 22, 1934
    - 1919 jan. 23 - 24, 1935
    - 1919 jan. 24, nr. 22 bijlagen, 1936
    - 1919 jan. 25 - 27, 1937
    - 1919 jan. 28, 1938
    - 1919 jan. 29 - 30, 1939
    - 1919 jan. 31, 1940
    - 1919 feb. 1 - 4, 1941
    - 1913 feb. 5 - 7, 1942
    - 1919 feb. 8 - 11, 1943
    - 1919 feb. 12 - 14, 1944
    - 1919 feb. 15, 1945
    - 1919 feb. 17, 1946
    - 1919 feb. 18 - 20, 1947
    - 1919 feb. 21 - 24, 1948
    - 1919 feb. 25 - 27, 1949
    - 1919 feb. 28, 1950
    - 1919 mrt. 1 - 4, 1951
    - 1919 mrt. 5 - 6, 1952
    - 1919 mrt. 7, 1953
    - 1919 mrt. 8 - 12, 1954
    - 1919 mrt. 13, 1955
    - 1919 mrt. 14, 1956
    - 1919 mrt. 15 - 18, 1957
    - 1919 mrt. 19 - 20, 1958
    - 1919 mrt. 21, 1959
    - 1919 mrt. 22, 1960
    - 1919 mrt. 24, 1961
    - 1919 mrt. 25, 1962
    - 1919 mrt. 26 - 27, 1963
    - 1919 mrt. 27, nr. 30 bijlagen, 1964
    - 1919 mrt. 27, nr. 30 bijlagen, 1965
    - 1919 mrt. 28, 1966
    - 1919 mrt. 29, 1967
    - 1919 mrt. 31, 1968
    - 1919 apr. 1, 1969
    - 1919 apr. 2 - 3, 1970
    - 1919 apr. 4 - 5, 1971
    - 1919 apr. 7, 1972
    - 1919 apr. 8, 1973
    - 1919 apr. 9 - 10, 1974
    - 1919 apr. 11 - 14, 1975
    - 1919 apr. 15, 1976
    - 1919 apr. 16 - 17, 1977
    - 1919 apr. 19 - 23, 1978
    - 1919 apr. 24, nr. 1 - 73, 1979
    - 1919 apr. 24, nr. 74 - 108, 1980
    - 1919 apr. 25 - 28, 1981
    - 1919 apr. 29 - 30, 1982
    - 1919 mei 1 - 2, 1983
    - 1919 mei 3 - 5, 1984
    - 1919 mei 6, 1985
    - 1919 mei 7, 1986
    - 1919 mei 8, 1987
    - 1919 mei 9 - 10, 1988
    - 1919 mei 12 - 13, 1989
    - 1919 mei 14 - 16, 1990
    - 1919 mei 17 - 19, 1991
    - 1919 mei 20 - 21, 1992
    - 1919 mei 22 - 23, 1993
    - 1919 mei 24 - 26, 1994
    - 1919 mei 27, 1995
    - 1919 mei 28, 1996
    - 1919 mei 30 - 31, 1997
    - 1919 juni 2 - 3, 1998
    - 1919 juni 4 - 5, 1999
    - 1919 juni 5, nr. 23 bijlagen, 2000
    - 1919 juni 6 - 7, 2001
    - 1919 juni 10 - 12, 2002
    - 1919 juni 13, nr. 1 - 93, 2003
    - 1919 juni 13, nr. 94 - 106, 2004
    - 1919 juni 14, 2005
    - 1919 juni 16 - 17, 2006
    - 1919 juni 18 - 19, 2007
    - 1919 juni 20 - 21, 2008
    - 1919 juni 23 - 25, 2009
    - 1919 juni 26 - 27, 2010
    - 1919 juni 28 - 30, 2011
    - 1919 juli 1 - 3, 2012
    - 1919 juli 4, 2013
    - 1919 juli 5 - 7, 2014
    - 1919 juli 8, 2015
    - 1919 juli 9, 2016
    - 1919 juli 10, 2017
    - 1919 juli 11 - 14, 2018
    - 1919 juli 15 - 16, 2019
    - 1919 juli 17, 2020
    - 1919 juli 18 - 19, 2021
    - 1919 juli 21 - 22, 2022
    - 1919 juli 23 - 24, 2023
    - 1919 juli 25 - 26, 2024
    - 1919 juli 28 - 29, 2025
    - 1919 juli 30 - 31, 2026
    - 1919 aug. 1, 2027
    - 1919 aug. 2 - 5, 2028
    - 1919 aug. 6 - 7, 2029
    - 1919 aug. 8 - 11, 2030
    - 1919 aug. 12 - 13, 2031
    - 1919 aug. 14 - 15, 2032
    - 1919 aug. 16 - 19, 2033
    - 1919 aug. 20 - 22, 2034
    - 1919 aug. 23 - 25, 2035
    - 1919 aug. 26 - 27, 2036
    - 1919 aug. 28 - 30, 2037
    - 1919 sep. 2 - 4, 2038
    - 1919 sep. 5 - 9, 2039
    - 1919 sep. 10, 2040
    - 1919 sep. 11, 2041
    - 1919 sep. 12, 2042
    - 1919 sep. 13, 2043
    - 1919 sep. 15, 2044
    - 1919 sep. 16 - 17, 2045
    - 1919 sep. 18 - 19, 2046
    - 1919 sep. 20 - 22, 2047
    - 1919 sep. 23 - 24, 2048
    - 1919 sep. 25 - 27, 2049
    - 1919 sep. 29 - 30, 2050
    - 1919 okt. 1 - 3, 2051
    - 1919 okt. 4 - 6, 2052
    - 1919 okt. 7 - 8, 2053
    - 1919 okt. 9 - 10, 2054
    - 1919 okt. 11 - 13, 2055
    - 1919 okt. 14 - 16, 2056
    - 1919 okt. 17, 2057
    - 1919 okt. 18 - 20, 2058
    - 1919 okt. 21 - 23, 2059
    - 1919 okt. 24, 2060
    - 1919 okt. 25 - 29, 2061
    - 1919 okt. 30 - 31, 2062
    - 1919 nov. 1 - 3, 2063
    - 1919 nov. 4 - 6, 2064
    - 1919 nov. 7 - 10, 2065
    - 1919 nov. 11 - 12, 2066
    - 1919 nov. 12, nr. 67 bijlagen, 2067
    - 1919 nov. 12, nr. 67 bijlagen, 2068
    - 1919 nov. 13 - 14, 2069
    - 1919 nov. 15 - 18, 2070
    - 1919 nov. 19 - 20, 2071
    - 1919 nov. 21 - 24, 2072
    - 1919 nov. 25 - 26, 2073
    - 1919 nov. 27 - 29, 2074
    - 1919 dec. 1 - 2, 2075
    - 1919 dec. 3 - 6, 2076
    - 1919 dec. 8 - 10, 2077
    - 1919 dec. 11 - 13, 2078
    - 1919 dec. 15 - 16, 2079
    - 1919 dec. 17 - 20, 2080
    - 1919 dec. 22 - 24, 2081
    - 1919 dec. 27 - 31, 2082
    - 1920 jan. 2 - 5, 2083
    - 1920 jan. 6 - 7, 2084
    - 1920 jan. 7, nr. 23 bijlagen, 2085
    - 1920 jan. 8, 2086
    - 1920 jan. 9, 2087
    - 1920 jan. 10, 2088
    - 1920 jan. 12, 2089
    - 1920 jan. 13 - 14, 2090
    - 1920 jan. 15 - 17, 2091
    - 1920 jan. 19 - 21, 2092
    - 1920 jan. 22 - 23, 2093
    - 1920 jan. 24 - 26, 2094
    - 1920 jan. 27 - 29, 2095
    - 1920 jan. 30 - 31, 2096
    - 1920 feb. 2 - 5, 2097
    - 1920 feb. 6 - 10, 2098
    - 1920 feb. 11 - 14, 2099
    - 1920 feb. 16 - 17, 2100
    - 1920 feb. 18 - 20, 2101
    - 1920 feb. 21 - 24, 2102
    - 1920 feb. 25 - 28, 2103
    - 1920 mrt. 1 - 3, 2104
    - 1920 mrt. 4 - 6, 2105
    - 1920 mrt. 8 - 10, 2106
    - 1920 mrt. 9, nr. 94 bijlagen, 2107
    - 1920 mrt. 11 - 13, 2108
    - 1920 mrt. 15 - 17, 2109
    - 1920 mrt. 18 - 22, 2110
    - 1920 mrt. 23 - 27, 2111
    - 1920 mrt. 29 - 31, 2112
    - 1920 apr. 1 - 6, 2113
    - 1920 apr. 7 - 9, 2114
    - 1920 apr. 10 - 13, 2115
    - 1920 apr. 14 - 17, 2116
    - 1920 apr. 19 - 21, 2117
    - 1920 apr. 22 - 23, 2118
    - 1920 apr. 24 - 27, 2119
    - 1920 apr. 28 - 30, 2120
    - 1920 mei 1 - 3, 2121
    - 1920 mei 4 - 5, 2122
    - 1920 mei 6, 2123
    - 1920 mei 7 - 8, 2124
    - 1920 mei 10 - 11, 2125
    - 1920 mei 12 - 15, 2126
    - 1920 mei 17 - 19, 2127
    - 1920 mei 20, nr. 1 - 61, 2128
    - 1920 mei 20, nr. 62 - 128, 2129
    - 1920 mei 21, 2130
    - 1920 mei 22 - 25, 2131
    - 1920 mei 26, 2132
    - 1920 mei 27 - 28, 2133
    - 1920 mei 27, nr. 52 bijlagen, 2134
    - 1920 mei 29, 2135
    - 1920 mei 31, 2136
    - 1920 juni 1, 2137
    - 1920 juni 2 - 3, 2138
    - 1920 juni 4 - 7, 2139
    - 1920 juni 8 - 9, 2140
    - 1920 juni 10 - 14, 2141
    - 1920 juni 15 - 16, 2142
    - 1920 juni 17 - 19, 2143
    - 1920 juni 21 - 23, 2144
    - 1920 juni 24 - 26, 2145
    - 1920 juni 28 - 30, 2146
    - 1920 juli 1 - 5, 2147
    - 1920 juli 6 - 7, 2148
    - 1920 juli 8, 2149
    - 1920 juli 9 - 12, 2150
    - 1920 juli 13 - 14, 2151
    - 1920 juli 15, 2152
    - 1920 juli 16, 2153
    - 1920 juli 17, 2154
    - 1920 juli 19, 2155
    - 1920 juli 20 - 22, 2156
    - 1920 juli 23 - 27, 2157
    - 1920 juli 28 - 29, 2158
    - 1920 juli 30 - 31, 2159
    - 1920 aug. 2 - 4, 2160
    - 1920 aug. 5 - 6, 2161
    - 1920 aug. 7 - 11, 2162
    - 1920 aug. 12 - 14, 2163
    - 1920 aug. 16 - 18, 2164
    - 1920 aug. 19 - 23, 2165
    - 1920 aug. 24 - 25, 2166
    - 1920 aug. 26 - 30, 2167
    - 1920 sep. 1 - 2, 2168
    - 1920 sep. 3 - 4, 2169
    - 1920 sep. 6 - 8, 2170
    - 1920 sep. 9 - 11, 2171
    - 1920 sep. 13 - 14, 2172
    - 1920 sep. 15 - 18, 2173
    - 1920 sep. 20 - 23, 2174
    - 1920 sep. 24 - 27, 2175
    - 1920 sep. 28 - 30, 2176
    - 1920 okt. 1 - 4, 2177
    - 1920 okt. 5 - 6, 2178
    - 1920 okt. 7, 2179
    - 1920 okt. 8 - 11, 2180
    - 1920 okt. 12 - 14, 2181
    - 1920 okt. 15, 2182
    - 1920 okt. 16, 2183
    - 1920 okt. 18 - 19, 2184
    - 1920 okt. 20, 2185
    - 1920 okt. 21 - 22, 2186
    - 1920 okt. 23 - 25, 2187
    - 1920 okt. 26 - 28, 2188
    - 1920 okt. 29 - 30, 2189
    - 1920 nov. 1 - 2, 2190
    - 1920 nov. 3 - 5, 2191
    - 1920 nov. 6 - 9, 2192
    - 1920 nov. 10 - 11, 2193
    - 1920 nov. 12 - 13, 2194
    - 1920 nov. 15 - 16, 2195
    - 1920 nov. 17 - 19, 2196
    - 1920 nov. 20, 2197
    - 1920 nov. 22 - 26, 2198
    - 1920 nov. 27 - 30, 2199
    - 1920 dec. 1 - 3, 2200
    - 1920 dec. 4 - 6, 2201
    - 1920 dec. 7 - 8, 2202
    - 1920 dec. 9, 2203
    - 1920 dec. 10 - 13, 2204
    - 1920 dec. 14 - 15, 2205
    - 1920 dec. 16 - 18, 2206
    - 1920 dec. 20 - 21, 2207
    - 1920 dec. 22 - 24, 2208
    - 1920 dec. 27 - 29, 2209
    - 1920 dec. 30, 2210
    - 1920 dec. 31, 2211
    - 1920 dec. 3 - 5, 2212
    - 1921 jan. 6, 2213
    - 1921 jan. 7 - 8, 2214
    - 1921 jan. 10 - 12, 2215
    - 1921 jan. 13 - 15, 2216
    - 1921 jan. 17, 2217
    - 1921 jan. 18 - 19, 2218
    - 1921 jan. 19, nr. 67 bijlagen, 2219
    - 1921 jan. 20 - 21, 2220
    - 1921 jan. 20, nr. 75 bijlagen, 2221
    - 1921 jan. 22 - 24, 2222
    - 1921 jan. 25 - 26, 2223
    - 1921 jan. 27, 2224
    - 1921 jan. 28 - 31, 2225
    - 1921 feb. 1, 2226
    - 1921 feb. 2 - 3, 2227
    - 1921 feb. 4 - 7, 2228
    - 1921 feb. 8 - 11, 2229
    - 1921 feb. 12 - 14, 2230
    - 1921 feb. 15 - 16, 2231
    - 1921 feb. 15, nr. 13 bijlagen, 2232
    - 1921 feb. 17 - 18, 2233
    - 1921 feb. 19 - 21, 2234
    - 1921 feb. 22 - 24, 2235
    - 1921 feb. 25 - 28, 2236
    - 1921 mrt. 1 - 3, 2237
    - 1921 mrt. 4 - 5, 2238
    - 1921 mrt. 7 - 9, 2239
    - 1921 mrt. 10 - 11, 2240
    - 1921 mrt. 12, 2241
    - 1921 mrt. 14 - 16, 2242
    - 1921 mrt. 17 - 19, 2243
    - 1921 mrt. 21 - 22, 2244
    - 1921 mrt. 23 - 24, 2245
    - 1921 mrt. 26 - 29, 2246
    - 1921 mrt. 30 - 31, 2247
    - 1921 apr. 1 - 4, 2248
    - 1921 apr. 5, 2249
    - 1921 apr. 6 - 7, 2250
    - 1921 apr. 8 - 11, 2251
    - 1921 apr. 12 - 13, 2252
    - 1921 apr. 14 - 16, 2253
    - 1921 apr. 18 - 21, 2254
    - 1921 apr. 22 - 23, 2255
    - 1921 apr. 25, 2256
    - 1921 apr. 26 - 27, 2257
    - 1921 apr. 28 - 30, 2258
    - 1921 mei 2, 2259
    - 1921 mei 3, 2260
    - 1921 mei 4, 2261
    - 1921 mei 6, 2262
    - 1921 mei 7 - 9, 2263
    - 1921 mei 10 - 11, 2264
    - 1921 mei 12 - 13, 2265
    - 1921 mei 14 - 18, 2266
    - 1921 mei 19 - 20, 2267
    - 1921 mei 21 - 23, 2268
    - 1921 mei 23, nr. 89, 2269
    - 1921 mei 24 - 25, 2270
    - 1921 mei 26 - 27, 2271
    - 1921 mei 28 - 31, 2272
    - 1921 juni 1 - 2, 2273
    - 1921 juni 3 - 6, 2274
    - 1921 juni 7 - 8, 2275
    - 1921 juni 9 - 10, 2276
    - 1921 juni 11 - 14, 2277
    - 1921 juni 15, 2278
    - 1921 juni 16 - 17, 2279
    - 1921 juni 18 - 21, 2280
    - 1921 juni 22 - 23, 2281
    - 1921 juni 24 - 27, 2282
    - 1921 juni 28 - 30, 2283
    - 1921 juli 1 - 2, 2284
    - 1921 juli 4, 2285
    - 1921 juli 5 - 6, 2286
    - 1921 juli 7, 2287
    - 1921 juli 8 - 9, 2288
    - 1921 juli 11, 2289
    - 1921 juli 12 - 14, 2290
    - 1921 juli 15 - 18, 2291
    - 1921 juli 19, 2292
    - 1921 juli 20 - 22, 2293
    - 1921 juli 23 - 25, 2294
    - 1921 juli 26 - 27, 2295
    - 1921 juli 28 - 30, 2296
    - 1921 aug. 1 - 3, 2297
    - 1921 aug. 4 - 6, 2298
    - 1921 aug. 8 - 9, 2299
    - 1921 aug. 10 - 11, 2300
    - 1921 aug. 12 - 13, 2301
    - 1921 aug. 15, 2302
    - 1921 aug. 16 - 17, 2303
    - 1921 aug. 18 - 20, 2304
    - 1921 aug. 22 - 24, 2305
    - 1921 aug. 25 - 27, 2306
    - 1921 aug. 29 - 30, 2307
    - 1921 sep. 1 - 2, 2308
    - 1921 sep. 3 - 5, 2309
    - 1921 sep. 6, 2310
    - 1921 sep. 7 - 9, 2311
    - 1921 sep. 10 - 12, 2312
    - 1921 sep. 13 - 14, 2313
    - 1921 sep. 15, 2314
    - 1921 sep. 16 - 17, 2315
    - 1921 sep. 19, 2316
    - 1921 sep. 20 - 21, 2317
    - 1921 sep. 22 - 23, 2318
    - 1921 sep. 24 - 26, 2319
    - 1921 sep. 27 - 28, 2320
    - 1921 sep. 29, 2321
    - 1921 sep. 30, 2322
    - 1921 okt. 1 - 3, 2323
    - 1921 okt. 4 - 5, 2324
    - 1921 okt. 6, 2325
    - 1921 okt. 7 - 8, 2326
    - 1921 okt. 10 - 11, 2327
    - 1921 okt. 12, 2328
    - 1921 okt. 13 - 15, 2329
    - 1921 okt. 17 - 18, 2330
    - 1921 okt. 19, 2331
    - 1921 okt. 20 - 21, 2332
    - 1921 okt. 22 - 25, 2333
    - 1921 okt. 26 - 27, 2334
    - 1921 okt. 28, 2335
    - 1921 okt. 29, 2336
    - 1921 okt. 31, 2337
    - 1921 nov. 1 - 3, 2338
    - 1921 nov. 4 - 7, 2339
    - 1921 nov. 8 - 9, 2340
    - 1921 nov. 10 - 14, 2341
    - 1921 nov. 15 - 16, 2342
    - 1921 nov. 17, 2343
    - 1921 nov. 18 - 21, 2344
    - 1921 nov. 22 - 23, 2345
    - 1921 nov. 24 - 25, 2346
    - 1921 nov. 26 - 30, 2347
    - 1921 dec. 1 - 2, 2348
    - 1921 dec. 3 - 5, 2349
    - 1921 dec. 6 - 8, 2350
    - 1921 dec. 9, 2351
    - 1921 dec. 10, 2352
    - 1921 dec. 12, 2353
    - 1921 dec. 13, 2354
    - 1921 dec. 14 - 15, 2355
    - 1921 dec. 16 - 19, 2356
    - 1921 dec. 20 - 23, 2357
    - 1921 dec. 24 - 28, 2358
    - 1921 dec. 29, 2359
    - 1921 dec. 30 - 31, 2360
    - 1922 jan. 2 - 4, 2361
    - 1922 jan. 5, 2362
    - 1922 jan. 6 - 9, 2363
    - 1922 jan. 10 - 12, 2364
    - 1922 jan. 11, nr. 77 bijlagen, 2365
    - 1922 jan. 11, nr. 77 bijlagen (vervolg), 2366
    - 1922 jan. 13 - 16, 2367
    - 1922 jan. 17 - 19, 2368
    - 1922 jan. 20 - 23, 2369
    - 1922 jan. 24 - 25, 2370
    - 1922 jan. 26 - 27, 2371
    - 1922 jan. 28 - 31, 2372
    - 1922 feb. 1, nr. 1 - 90, 2373
    - 1922 feb. 1, nr. 91 - 115, 2374
    - 1922 feb. 2 - 3, 2375
    - 1922 feb. 4 - 7, 2376
    - 1922 feb. 7, nr. 70 bijlagen, 2377
    - 1922 feb. 7, nr. 71 - 72 bijlagen, 2378
    - 1922 feb. 8 - 9, 2379
    - 1922 feb. 10, 2380
    - 1922 feb. 11 - 13, 2381
    - 1922 feb. 14 - 15, 2382
    - 1922 feb. 16 - 18, 2383
    - 1922 feb. 20 - 22, 2384
    - 1922 feb. 23 - 24, 2385
    - 1922 feb. 25, 2386
    - 1922 feb. 27 - 28, 2387
    - 1922 mrt. 1 - 6, 2388
    - 1922 mrt. 7, 2389
    - 1922 mrt. 8, 2390
    - 1922 mrt. 9 - 11, 2391
    - 1922 mrt. 13 - 14, 2392
    - 1922 mrt. 15 - 17, 2393
    - 1922 mrt. 18, 2394
    - 1922 mrt. 20 - 22, 2395
    - 1922 mrt. 23 - 24, 2396
    - 1922 mrt. 25 - 27, 2397
    - 1922 mrt. 28 - 29, 2398
    - 1922 mrt. 30 - 31, 2399
    - 1922 apr. 1, nr. 1 - 100, 2400
    - 1922 apr. 1, nr. 101 - 113, 2401
    - 1922 apr. 3 - 4, 2402
    - 1922 apr. 5 - 6, 2403
    - 1922 apr. 7, 2404
    - 1922 apr. 8 - 11, 2405
    - 1922 apr. 12, 2406
    - 1922 apr. 13 - 15, 2407
    - 1922 apr. 18 - 19, 2408
    - 1922 apr. 20 - 21, 2409
    - 1922 apr. 22 - 25, 2410
    - 1922 apr. 26 - 27, 2411
    - 1922 apr. 28 - 29, 2412
    - 1922 mei 1 - 2, 2413
    - 1922 mei 3 - 5, 2414
    - 1922 mei 6 - 9, 2415
    - 1922 mei 10 - 12, 2416
    - 1922 mei 13 - 17, 2417
    - 1922 mei 18 - 20, 2418
    - 1922 mei 22 - 23, 2419
    - 1922 mei 24 - 26, 2420
    - 1922 mei 27 - 29, 2421
    - 1922 mei 30 - 31, 2422
    - 1922 juni 1 - 2, 2423
    - 1922 juni 3 - 8, 2424
    - 1922 juni 9 - 12, 2425
    - 1922 juni 13 - 15, 2426
    - 1922 juni 16 - 19, 2427
    - 1922 juni 20 - 21, 2428
    - 1922 juni 22 - 23, 2429
    - 1922 juni 24 - 28, 2430
    - 1922 juni 29 - 30, 2431
    - 1922 juli 1 - 3, 2432
    - 1922 juli 4 - 6, 2433
    - 1922 juli 7 - 12, 2434
    - 1922 juli 13, 2435
    - 1922 juli 14 - 15, 2436
    - 1922 juli 17 - 20, 2437
    - 1922 juli 21 - 24, 2438
    - 1922 juli 25 - 27, 2439
    - 1922 juli 28 - 31, 2440
    - 1922 aug. 1 - 4, 2441
    - 1922 aug. 5 - 9, 2442
    - 1922 aug. 10 - 12, 2443
    - 1922 aug. 14 - 15, 2444
    - 1922 aug. 16 - 18, 2445
    - 1922 aug. 19 - 22, 2446
    - 1922 aug. 23 - 25, 2447
    - 1922 aug. 26 - 30, 2448
    - 1922 sep. 1 - 4, 2449
    - 1922 sep. 5 - 7, 2450
    - 1922 sep. 8 - 11, 2451
    - 1922 sep. 12, 2452
    - 1922 sep. 13 - 14, 2453
    - 1922 sep. 15 - 16, 2454
    - 1922 sep. 18, 2455
    - 1922 sep. 19 - 20, 2456
    - 1922 sep. 21 - 22, 2457
    - 1922 sep. 23, 2458
    - 1922 sep. 25 - 26, 2459
    - 1922 sep. 27, 2460
    - 1922 sep. 28, 2461
    - 1922 sep. 29 - 30, 2462
    - 1922 okt. 2 - 5, 2463
    - 1922 okt. 6, 2464
    - 1922 okt. 7 - 11, 2465
    - 1922 okt. 12 - 13, 2466
    - 1922 okt. 14 - 16, 2467
    - 1922 okt. 17 - 18, 2468
    - 1922 okt. 19, 2469
    - 1922 okt. 20 - 24, 2470
    - 1922 okt. 25 - 26, 2471
    - 1922 okt. 27 - 31, 2472
    - 1922 nov. 1 - 3, 2473
    - 1922 nov. 4 - 6, 2474
    - 1922 nov. 7, 2475
    - 1922 nov. 8 - 10, 2476
    - 1922 nov. 11 - 13, 2477
    - 1922 nov. 14, 2478
    - 1922 nov. 15 - 18, 2479
    - 1922 nov. 20 - 22, 2480
    - 1922 nov. 23 - 27, 2481
    - 1922 nov. 28 - 30, 2482
    - 1922 dec. 1 - 5, 2483
    - 1922 dec. 6 - 9, 2484
    - 1922 dec. 11 - 13, 2485
    - 1922 dec. 14 - 18, 2486
    - 1922 dec. 19 - 20, 2487
    - 1922 dec. 21 - 27, 2488
    - 1922 dec. 28 - 30, 2489
    - 1923 jan. 2 - 3, 2490
    - 1923 jan. 4 - 5, 2491
    - 1923 jan. 6 - 9, 2492
    - 1923 jan. 10 - 11, 2493
    - 1923 jan. 12 - 16, 2494
    - 1923 jan. 17 - 19, 2495
    - 1923 jan. 20 - 24, 2496
    - 1923 jan. 25, 2497
    - 1923 jan. 26 - 29, 2498
    - 1923 jan. 30 - 31, 2499
    - 1923 feb. 1 - 7, 2500
    - 1923 feb. 8 - 10, 2501
    - 1923 feb. 12 - 14, 2502
    - 1923 feb. 15 - 19, 2503
    - 1923 feb. 20 - 22, 2504
    - 1923 feb. 23, 2505
    - 1923 feb. 24 - 27, 2506
    - 1923 feb. 28, 2507
    - 1923 mrt. 1 - 2, 2508
    - 1923 mrt. 3 - 6, 2509
    - 1923 mrt. 7, nr. 1 - 37, 2510
    - 1923 mrt. 7, nr. 38 - 88, 2511
    - 1923 mrt. 8 - 9, 2512
    - 1923 mrt. 10, 2513
    - 1923 mrt. 12, nr. 1 - 59, 2514
    - 1923 mrt. 12, nr. 60 - 94, 2515
    - 1923 mrt. 13 - 14, 2516
    - 1923 mrt. 15 - 16, 2517
    - 1923 mrt. 17 - 20, 2518
    - 1923 mrt. 21 - 23, 2519
    - 1923 mrt. 24 - 26, 2520
    - 1923 mrt. 27 - 28, 2521
    - 1923 mrt. 29 - 31, 2522
    - 1923 apr. 3 - 6, 2523
    - 1923 apr. 7 - 11, 2524
    - 1923 apr. 12 - 14, 2525
    - 1923 apr. 16, 2526
    - 1923 apr. 17 - 19, 2527
    - 1923 apr. 20, 2528
    - 1923 apr. 21 - 25, 2529
    - 1923 apr. 26 - 27, 2530
    - 1923 apr. 28 - 30, 2531
    - 1923 mei 1 - 4, 2532
    - 1923 mei 5 - 8, 2533
    - 1923 mei 9, 2534
    - 1923 mei 11 - 14, 2535
    - 1923 mei 15 - 18, 2536
    - 1923 mei 19 - 24, 2537
    - 1923 mei 25 - 28, 2538
    - 1923 mei 29 - 31, 2539
    - 1923 juni 1 - 5, 2540
    - 1923 juni 6 - 8, 2541
    - 1923 juni 9 - 13, 2542
    - 1923 juni 14 - 16, 2543
    - 1923 juni 18, 2544
    - 1923 juni 19 - 20, 2545
    - 1923 juni 21 - 25, 2546
    - 1923 juni 26 - 30, 2547
    - 1923 juli 2 - 3, 2548
    - 1923 juli 4 - 6, 2549
    - 1923 juli 7 - 9, 2550
    - 1923 juli 10 - 12, 2551
    - 1923 juli 13 - 14, 2552
    - 1923 juli 16 - 20, 2553
    - 1923 juli 21, 2554
    - 1923 juli 23 - 27, 2555
    - 1923 juli 28 - 31, 2556
    - 1923 aug. 1 - 3, 2557
    - 1923 aug. 4 - 9, 2558
    - 1923 aug. 10 - 14, 2559
    - 1923 aug. 15 - 18, 2560
    - 1923 aug. 20 - 23, 2561
    - 1923 aug. 24 - 27, 2562
    - 1923 aug. 28 - 30, 2563
    - 1923 sep. 1 - 5, 2564
    - 1923 sep. 7 - 11, 2565
    - 1923 sep. 12 - 13, 2566
    - 1923 sep. 14 - 15, 2567
    - 1923 sep. 17 - 18, 2568
    - 1923 sep. 18, nr. 13 bijlagen, 2569
    - 1923 sep. 19 - 21, 2570
    - 1923 sep. 22 - 26, 2571
    - 1923 sep. 27 - 29, 2572
    - 1923 okt. 1 - 2, 2573
    - 1923 okt. 3, 2574
    - 1923 okt. 4 - 6, 2575
    - 1923 okt. 8 - 11, 2576
    - 1923 okt. 12 - 15, 2577
    - 1923 okt. 16 - 18, 2578
    - 1923 okt. 19 - 25, 2579
    - 1923 okt. 26 - 31, 2580
    - 1923 nov. 1 - 3, 2581
    - 1923 nov. 5 - 7, 2582
    - 1923 nov. 8, 2583
    - 1923 nov. 9 - 12, 2584
    - 1923 nov. 13 - 16, 2585
    - 1923 nov. 17 - 19, 2586
    - 1923 nov. 20 - 21, 2587
    - 1923 nov. 22 - 26, 2588
    - 1923 nov. 27 - 30, 2589
    - 1923 dec. 1 - 5, 2590
    - 1923 dec. 6 - 10, 2591
    - 1923 dec. 11 - 13, 2592
    - 1923 dec. 14 - 17, 2593
    - 1923 dec. 18 - 20, 2594
    - 1923 dec. 21 - 27, 2595
    - 1923 dec. 28 - 31, 2596
    - 1924 jan. 2 - 7, 2597
    - 1924 jan. 8 - 11, 2598
    - 1924 jan. 12 - 17, 2599
    - 1924 jan. 18 - 23, 2600
    - 1924 jan. 24 - 25, 2601
    - 1924 jan. 25, nr. 49 bijlagen, 2602
    - 1924 jan. 26 - 31, 2603
    - 1924 feb. 1, nr. 1 - 62, 2604
    - 1924 feb. 1, nr. 63 - 82, 2605
    - 1924 feb. 2 - 5, 2606
    - 1924 feb. 7 - 9, 2607
    - 1924 feb. 11 - 12, 2608
    - 1924 feb. 13 - 18, 2609
    - 1924 feb. 19 - 23, 2610
    - 1924 feb. 25 - 29, 2611
    - 1924 mrt. 1 - 4, 2612
    - 1924 mrt. 5 - 6, 2613
    - 1924 mrt. 7 - 10, 2614
    - 1924 mrt. 11, 2615
    - 1924 mrt. 12 - 13, 2616
    - 1924 mrt. 14, 2617
    - 1924 mrt. 15 - 19, 2618
    - 1924 mrt. 20 - 22, 2619
    - 1924 mrt. 24 - 26, 2620
    - 1924 mrt. 27 - 31, 2621
    - 1924 apr. 1 - 3, 2622
    - 1924 apr. 4 - 8, 2623
    - 1924 apr. 9 - 14, 2624
    - 1924 apr. 15, nr. 1 - 30, 2625
    - 1924 apr. 15, nr. 31 - 41, 2626
    - 1924 apr. 15, nr. 42, 2627
    - 1924 apr. 15, nr. 43 - 82, 2628
    - 1924 apr. 16, 2629
    - 1924 apr. 17 - 24, 2630
    - 1924 apr. 25 - 26, 2631
    - 1924 apr. 28 - 30, 2632
    - 1924 mei 1 - 5, 2633
    - 1924 mei 6 - 7, 2634
    - 1924 mei 8, 2635
    - 1924 mei 9 - 10, 2636
    - 1924 mei 12 - 14, 2637
    - 1924 mei 15 - 17, 2638
    - 1924 mei 19, 2639
    - 1924 mei 20 - 22, 2640
    - 1924 mei 23 - 24, 2641
    - 1924 mei 26 - 31, 2642
    - 1924 juni 2 - 5, 2643
    - 1924 juni 6 - 10, 2644
    - 1924 juni 11 - 13, 2645
    - 1924 juni 14 - 17, 2646
    - 1924 juni 18 - 21, 2647
    - 1924 juni 23 - 24, 2648
    - 1924 juni 25 - 27, 2649
    - 1924 juni 28 - 30, 2650
    - 1924 juli 1 - 2, 2651
    - 1924 juli 3, 2652
    - 1924 juli 5 - 10, 2653
    - 1924 juli 11 - 12, 2654
    - 1924 juli 14 - 18, 2655
    - 1924 juli 19 - 23, 2656
    - 1924 juli 24 - 28, 2657
    - 1924 juli 29 - 31, 2658
    - 1924 aug. 1 - 8, 2659
    - 1924 aug. 9 - 15, 2660
    - 1924 aug. 16 - 20, 2661
    - 1924 aug. 21 - 25, 2662
    - 1924 aug. 26 - 30, 2663
    - 1924 sep. 2 - 5, 2664
    - 1924 sep. 6 - 8, 2665
    - 1924 sep. 9 - 12, 2666
    - 1924 sep. 13 - 15, 2667
    - 1924 sep. 16 - 19, 2668
    - 1924 sep. 20 - 24, 2669
    - 1924 sep. 25 - 30, 2670
    - 1924 okt. 1 - 4, 2671
    - 1924 okt. 6 - 10, 2672
    - 1924 okt. 11 - 13, 2673
    - 1924 okt. 14 - 17, 2674
    - 1924 okt. 18 - 22, 2675
    - 1924 okt. 23 - 27, 2676
    - 1924 okt. 28 - 31, 2677
    - 1924 nov. 1 - 5, 2678
    - 1924 nov. 6 - 10, 2679
    - 1924 nov. 11 - 13, 2680
    - 1924 nov. 14 - 15, 2681
    - 1924 nov. 17 - 19, 2682
    - 1924 nov. 20 - 21, 2683
    - 1924 nov. 22 - 25, 2684
    - 1924 nov. 22, nr. 49 bijlagen, 2684A
    - 1924 nov. 26 - 29, 2685
    - 1924 dec. 1 - 4, 2686
    - 1924 dec. 5 - 10, 2687
    - 1924 dec. 11 - 12, 2688
    - 1924 dec. 13 - 18, 2689
    - 1924 dec. 19 - 22, 2690
    - 1924 dec. 23 - 29, 2691
    - 1924 dec. 30 - 31, 2692
    - 1925 jan. 2 - 7, 2693
    - 1925 jan. 8 - 9, 2694
    - 1925 jan. 10 - 13, 2695
    - 1925 jan. 14 - 15, 2696
    - 1925 jan. 16 - 20, 2697
    - 1925 jan. 21 - 24, 2698